【裁判字號】    89,易,70
【裁判日期】    890119
【裁判案由】    贓物
【裁判全文】
台灣台中地方法院刑事判決                            八十九年度易字第七號
    公  訴  人  臺灣台中地方法院檢察署檢察官
    被      告  丙○○
    被      告  乙○○
    被      告  甲○○
    右一人選任弁護人    高思大.
右列被告因贓物案件，經檢察官提起公訴（八十八年度偵字第二二九○八號），本院
判決如左：
    主  文
丙○○、乙○○、甲○○共同連續寄藏贓物，丙○○、甲○○均處有期徒刑捌月，乙○○，累犯，處有期徒刑拾月。扣案如附表三所示之物沒收。
    事  實
一、乙○○前曾於民國八十三年間因違反麻醉藥品管理條例案件，經臺灣高雄地方法
    院判處有期徒刑三年確定，於八十七年五月二日執行完畢，猶不知悔改，復與丙○○及甲○○共同基於寄藏贓物及湮滅關係他人刑事犯罪證據之概括犯意聯絡，
    於八十七年十二月間起至八十八年一月二十日止受僱於丁○○（另案審理），在
    台中市南屯區○○○○路一五五號之金隆汽車修配場，明知丁○○所交付如附表
    一所示之自小客車乃其竊來之贓車，竟以每解體一部自小客車新台幣（下同）三
    千五百元之代價，將如附表一所示之自小客車解體，而受丁○○寄藏贓車，且使
    失主無從回復其車輛，湮滅有關丁○○所犯竊盜罪之證據，再由丁○○將解體後
    之汽車零件銷售牟利。嗣於八十八年一月二十日晚間六時二十分許，經警在上址
    查獲，扣得附表一編號四之ＱＲ－八九０一號及編號五之Ｂ六－九五六五號自小
    客車（均已發還被害人）、如附表二所示之贓物，及其等所有供解體自小客車所
    用如附表三所示之工具一批。
二、案經臺灣臺中地方法院檢察署檢察官自動檢舉偵查起訴。
    理  由
一、訊據被告丙○○、乙○○、甲○○三人，對於其等自八十七年十二月間起至八十
    八年一月二十日止受僱於丁○○，在台中市南屯區○○○○路一五五號之金隆汽
    車修配場，由丁○○所交付如附表一所示之自小客車，其等以每解體一部自小客
    車分別得款三千五百元，將如附表一所示之自小客車解體，及於八十八年一月二
    十日晚間六時二十分許，經警在上址查獲，扣得附表一編號四之ＱＲ－八九０一
    號及編號五之Ｂ六－九五六五號自小客車、如附表二所示之贓物，及其等所有供
    解體自小客車所用如附表三所示之工具一批等事實均坦承不諱。惟均否認有寄藏
    贓物及湮滅他人刑事被告案件證據之犯行，均弁稱其等不知丁○○所交付如附表
    一所示之自小客車為來路不明之贓車等語。另被告甲○○選任弁護人並弁稱：本
    件與本院八十八年度易字第九○七號被告等贓物案件，係屬同一案件，該案既經
    判決無罪確定，本件係重復起訴，應為免訴之判決，且本件被告等並無占有贓物
    ，應無寄藏犯行，亦無湮滅他人刑事證據之可言等情。查本件被告等前揭犯行，
    業據其等於偵審中迭承甚詳，且核與被害人鄭正忠、林詠瑩、陳榮鑽於偵查中之
    指述及證人丁○○於另案偵查中所證述之情節相符，復有現場照片十張、車輛竊
    盜、車牌失竊資料個別查詢報表－查詢車輛認可資料五份、贓物領具三紙等附卷
    可按，及如附表二所示之贓物、附表三所示被告等所有供拆解贓車所用之工具一
    批扣案足資佐證，且本件被告等所拆解之自小客車，其年份均在一九九五至一九
    九七年間，此有上開車輛竊盜、車牌失竊資料個別查詢報表－查詢車輛認可資料
    可憑，此等車輛均只駛用二、三年，核情應無拆解車體之理，被告等所弁不知為
    來路不明之贓車應無可採。另本件被告等前經本院以八十八年度易字第九○七號
    判決案件，公訴人係以被告等收受贓物犯行起訴，本院八十八年六月三十日以八
    十八年度易字第九○七號判決被告等有罪，係變更公訴人之起訴法條，以被告等
    所犯係屬寄藏贓物及湮滅刑事證據罪論科，嗣經台灣高等法院台中分院於八十八
    年十月十二日，以八十八年度上易字第二○九七號判決，原判決撤銷，其撤銷理
    由係以該案公訴人係以被告等有犯收受贓物罪嫌起訴，認被告等並無收受贓物犯
    行，而判決被告等無罪。並認原審變更檢察官起訴法條，論處被告等寄藏贓物及
    湮滅關係他人刑事案件證據之刑責，自有未合。是以本院八十八年六月三十日以
    八十八年度易字第九○七號、台灣高等法院台中分院於八十八年十月十二日以八
    十八年度上易字第二○九七號判決確定之事實，為該等案件檢察官起訴之被告等
    收受贓物之起訴事實，核與本件公訴人另行起訴之被告等寄藏贓物及湮滅關係他
    人刑事案件證據之犯罪事實，其犯罪構成要件，並不相同，此有上開判決及卷證
    可徵，本件自非前確定判決效力所及，並應另為適法之裁判。再被告等所拆解之
    自用小客車被害人等均已向警察機關提出報告請求偵辦，此有車輛竊盜、車牌失
    竊資料個別查詢報表－查詢車輛認可資料五紙在卷可憑，被告等將車體拆解，使
    車體變型難以發現，足以妨害被害人之追索，與檢察機關之查證，被告等自應有
    寄藏贓物及湮滅關係他人刑事案件證據之刑責。綜上所述，本件被告等之犯行，
    應堪予認定。
二、核被告丙○○、乙○○、甲○○等三人所為，均係犯刑法第三百四十九條第二項
    之寄藏贓物罪、第一百六十五條之湮滅刑事證據罪，又被告等均有犯意聯絡及行
    為分擔，為共同正犯。且其等先後多次犯行，時間緊接，所犯構成要件相同，顯
    係基於概括之犯意反覆為之，為連續犯，應以一罪論，並皆加重其刑。惟其以一
    行為同時觸犯上開二罪名，構成想像競合犯，應從一重依刑法第三百四十九條第
    二項之寄藏贓物罪論處。另被告乙○○前曾於八十三年間因違反麻醉藥品管理條
    例案件，經臺灣高雄地方法院判處有期徒刑三年確定，甫於八十七年五月二日執
    行完畢之情，有台灣台中地方法院檢察署刑案資料查註紀錄表及本院被告全國前
    案紀錄表各一份在卷可憑，其於五年之內，再犯本件有期徒刑以上之罪，構成累
    犯，應遞加重其刑。爰審酌被告等人犯罪之動機、手段、智識程度、犯後態度，
    及其等收受贓車後予以拆解，使失主永無可能回復車輛，所生危害匪淺等一切情
    狀，各量處如主文所示之刑。至如附表三所示之工具一批，乃被告等所有供拆解
    車輛所用，業據供明在卷，應依刑法第三十八條第一項第二款之規定，併予宣告
    沒收。
據上論斷，應依刑事訴訟法第二百九十九條第一項前段，刑法第二十八條、第五十六
條、第三百四十九條第二項、第一百六十五條、第五十五條、第四十七條、第三十八
條第一項第二款，罰金罰鍰提高標準條例第一條前段，判決如主文。
中      華      民      國    八十九    年      一      月     十九     日
                                        法  官  柯  崑  輝
右正本證明與原本無異。
如不服本判決，應於送達後十日內向本院提出上訴狀 （須附繕本） ，上訴於台灣高
等法院台中分院。
                書記官
中      華      民      國    八十九    年       一     月     十九    日
附錄論罪科刑法條
刑法第三百四十九條第二項：
搬運、寄藏、故買贓物或為牙保者，處五年以下有期徒刑、拘役或科或併科一千元以
下罰金。
附表一：
編號  車牌號碼        所有人
一    Ｎ四－六四八０  德晃有限公司
二    Ｍ八－六八三一  常銘實業股份有限公司
三    Ｂ八－三八四三  陳榮鑽
四    ＱＲ－八九０一  林詠瑩
五    Ｂ六－九五六五  亞克有限公司
附表二：
編號    贓物名稱                  數    量
一      汽車保險桿                八個
二      行車電腦                  二十組
三      車門                      十五片
四      方向燈、燈光噌操桿        二組
五      啟動馬達                  五個
六      冷氣壓縮機                四個
七      後煞車燈                  二十個
八      儀表版                    三十個
九      車內置物箱（中央扶手）    二十個
十      水箱              四個
十一    風扇                      四個
十二    不完整引擎                五個
十三    傳動軸                    八支
十四    天線                      十五支
十五    空氣濾清器                十個
十六    大燈                      十個
十七    後照鏡                    十二個
十八    車門飾板                  三十五組
十九    駕駛艙車門飾板            三十五組
二十    座椅                      二十五組
附表三：
編號    工具名稱          數    量
一      工具箱            二箱
二      電鋸              一支
三      磨砂手工具        一支
四      空壓螺絲手工具    三支
五      鐵錘              一支


司法院資訊處製作；財團法人民間司法改革基金會備份。
